【裁判字號】    97,審易,1683
【裁判日期】    971118
【裁判案由】    竊盜
【裁判全文】
臺灣高雄地方法院刑事判決            97年度審易字第1683號
公  訴  人  臺灣高雄地方法院檢察署檢察官
被      告  乙○○
上列被告因竊盜案件，經檢察官聲請以簡易判決處刑（97年度偵
字第12146 號），本院認不應以簡易判決處刑（97年度審簡字第
2896號），改依通常程序審理，本院判決如下：
    主  文
乙○○踰越牆垣竊盜未遂，累犯，處有期徒刑捌月。又踰越牆垣
竊盜，累犯，處有期徒刑壹年。應執行有期徒刑壹年陸月。
    事  實
一、乙○○前因公共危險罪，經本院以96年度交簡字第2719號判
    處有期徒刑3 月確定，並於民國97年1 月18日縮短刑期執行
    完畢。詎乙○○不知悔改，竟分別基於意圖為自己不法所有
    之犯意，先於97年3 月8 日晚間某時許，攀爬設於高雄縣路
    竹鄉○○路109 號之圍牆，持木棍伸進圍牆並以勾取之方式
    ，著手竊取丙○○所有而晾於該處之紅色內褲及黑色內衣各
    1 件，因上開內褲與內衣為繩索綁住，致乙○○未能竊取得
    逞。再於同年4 月4 日凌晨2 時18分許，至同一地點，以同
    一方式，竊取丙○○所有而晾於該處之黑色內衣1 件得逞。
    嗣丙○○調取住家監視器報警處理，始獲上情。
二、案經丙○○訴由高雄縣政府警察局湖內分局報告臺灣高雄地
    方法院檢察署檢察官偵查起訴。
    理  由
壹、程序方面：
  (一)被告明知證人即被害人丙○○於警詢所為之陳述，係屬被告
    以外之人於審判外之陳述，具有刑事訴訟法第159 條規定，
    不得為證據之情事，於本院審判期日，未聲明異議，而證人
    丙○○於警詢所為陳述作成時之狀況，並無任何違反自由意
    志或遭製作筆錄員警誘導陳述之情形，本院認為適當，依刑
    事訴訟法第159 條之5 第1 項之規定，為傳聞法則之例外，
    應有證據能力。
  (二)又證人丙○○於97年5 月13日偵訊時所為之陳述，係於檢察
    官面前所為，且由檢察官依法告知具結義務及偽證之處罰後
    ，經證人丙○○具結後所為之證詞，此有證人結文及偵訊筆
    錄各1 份附卷可稽（見97年度偵字第12146 號偵查卷第6 至
    9 頁）。因被告以外之人於偵查中向檢察官所為陳述，除顯
    有不可信之情況者外，得為證據，刑事訴訟法第159 條之1
    第2 項定有明文，且刑事訴訟法規定檢察官代表國家偵查犯
    罪、實施公訴，依法其有訊問被告、證人及鑑定人之權，證
    人、鑑定人且須具結，而實務運作時，檢察官偵查中向被告
    以外之人所取得之陳述，原則上均能遵守法律規定，不致違
    法取供，其可信度極高。被告對於證人丙○○於偵查中所為
    之陳述，於本院審判期日表示：不爭執證據能力等語，未曾
    主張或提及檢察官在偵查時有不法取供之情形，並於言詞辯
    論終結前，亦未聲明異議，而客觀上並無任何證據顯示上開
    證人於前述偵訊時所為之陳述，有何顯不可信之情況，依上
    說明，上開證人於偵查中之證言自具有證據能力。
貳、實體方面：
  (一)訊據被告固不否認於97年4 月4 日，持木棍自高雄縣路竹鄉
    ○○路109 號圍牆外，伸入圍牆內勾取之方式，竊取丙○○
    之黑色內衣1 件得逞之事實，惟否認有竊盜未遂之犯行，辯
    稱：其於97年3 月8 日，僅行經丙○○住家前，自圍牆外觀
    看丙○○晾在該處的內衣云云。
  (二)經查：被告先後於97年3 月8 日某時及同年4 月4 日凌晨2
    時18分許，攀爬設於高雄縣路竹鄉○○路109 號之圍牆，持
    木棍以伸入圍牆並以勾取之方式，進行竊取丙○○所有而晾
    於該處之內衣與內褲一節，業據被告分別於97年4 月6 日警
    詢及同年5 月13日偵訊時，供承明確，核與證人即被害人丙
    ○○證稱：監視器有錄下被告於97年4 月4 日凌晨2 時18分
    許，竊取丙○○內衣之過程，而同年3 月8 日，在同一地點
    ，其所有之內衣亦曾遭竊，僅因有以繩子綁住而未遭竊走等
    語，大致相符，並有監視器翻拍照片2 張在卷可證，被告一
    次竊盜未遂、一次竊盜既遂之犯行，自堪認定。被告雖於本
    院審理否認有於97年3 月8 日行竊，辯稱當時係警察要求其
    承認所致云云。惟觀諸被告之前科紀錄，顯示被告曾因恐嚇
    及公共危險案件，經偵、審程序判刑，此有臺灣高等法院被
    告前案紀錄表1 份在卷可查，而97年4 月6 日警詢時，警察
    並未對被告施以強暴或脅迫，此亦為被告所自承，則以被告
    曾經歷檢警機關追訴與法院審判之經驗，斷無可能僅因警察
    之要求而承認竊盜犯行。況且，被告於97年5 月13日接受檢
    察官訊問時，亦同樣承認曾於97年3 月8 日著手竊取丙○○
    之內衣，以被告接受檢察官偵訊時，距離其接受警詢時，已
    相隔超過1 個月，被告縱曾因警員之要求而承認，其在相隔
    1 個月後，對於警詢內容，衡情應已模糊，豈有可能為同一
    之陳述，是證人丙○○證稱97年3 月8 日亦曾遭竊，僅其以
    繩子綁住內衣及內褲，以致未失竊等語，自堪採信，被告前
    揭所辯，尚無可採。又丙○○位於高雄縣路竹鄉○○路109
    號住處之四周圍牆，高過被告之頭部約30公分，此經被告自
    承在卷，被告若未攀附牆上，實難知悉所持木棍勾取之物品
    ，故被告於警詢陳稱：「我攀附在圍牆上在用木棍勾取」等
    語，符合常情，其事後辯稱：其未曾攀爬牆壁等語，無非係
    卸責之詞，而無可採。
  (三)按「被告於夜間至某姓住宅，推窗伸手入室，竊取衣物，雖
    其身體未侵入住宅，尚難論以於夜間侵入住宅竊盜罪名，但
    其竊盜之手段，既已越進窗門，安使他人窗門全之設備失其
    防閑之效用，自應構成刑法第321 條第1 項第2 款之罪」、
    「豆腐店工人因店房與他人倉庫毗連，見隔牆有裂縫，遂用
    竹片伸入倉庫，使穀子流出，以麻袋盛之，碾成白米後交由
    店主共同食用。其用竹片伸入倉庫竊取財物，係與踰越牆垣
    竊盜發生同樣結果之行為，自已構成刑法第321 條第1 項第
    2 款之罪」，最高法院41年臺非字第38號、42年臺上字第35
    9 號分別著有判例可資參照。被告持木棍自圍牆外伸入，勾
    取晾於圍牆內之內衣與內褲，其竊盜之手段，已越進圍牆，
    使圍牆失其防閑之效用，依上說明，自屬踰越牆垣竊盜。故
    核被告所為，係犯刑法第321 條第2 項、第1 項第2 款之踰
    越牆垣竊盜未遂罪、同法第321 條第1 項第2 款之踰越牆垣
    竊盜罪。被告所犯上開2 罪間，犯意各別，應予分論併罰。
    被告前因公共危險罪，經本院以96年度交簡字第2719號判處
    有期徒刑3 月確定，並於97年1 月18日縮短刑期執行完畢，
    有臺灣高等法院被告前案紀錄表1 份在卷可佐，被告於有期
    徒刑執行完畢後，5 年內再犯本件有期徒刑以上之2 罪，均
    為累犯，應依刑法第47條規定加重其刑。被告於97年3 月8
    日雖已著手竊盜行為之實施，惟未生取得財物之結果，其犯
    罪尚屬未遂，爰依刑法第25條第2 項之規定，按既遂犯之刑
    度減輕其刑，並與前開加重部分，先加後減之。本院審酌被
    告之學歷為高職畢業，現年28歲，此有記載被告年籍資料之
    警詢筆錄1 份附卷可參，又被告前有恐嚇及公共危險案件，
    經判刑服刑之紀錄，此有前述臺灣高等法院被告前案紀錄表
    1 份在卷可佐，足見被告素行不良，被告正值青年，為滿足
    個人私慾，而先後2 次竊取丙○○之衣物，破壞他人對財產
    權之支配，危害社會治安，且未能坦承全部犯行，態度不佳
    等一切情狀，爰分別量處如主文所示之刑，並定應執行刑如
    主文所示。
據上論斷，應依刑事訴訟法第273 條之1 第1 項、第299 條第1
項前段，刑法第321 條第1 項第2 款、第2 項、第47條第1 項、
第25條第2項、第51條第5款，判決如主文。
本案經檢察官甲○○到庭執行職務。
中    華    民    國    97    年    11    月    18    日
                  刑事第七庭  法  官  高增泓
以上正本證明與原本無異。
如不服本判決，應於判決送達後10日內，向本院提出上訴狀。
中    華    民    國    97    年    11    月    18    日
                              書記官  黃麗玉
附錄本案論罪科刑法條全文：
刑法第321條
犯竊盜罪而有下列情形之一者，處6 月以上、5 年以下有期徒刑
：
  一  於夜間侵入住宅或有人居住之建築物、船艦或隱匿其內而
      犯之者。
  二  毀越門扇、牆垣或其他安全設備而犯之者。
  三  攜帶兇器而犯之者。
  四  結夥三人以上而犯之者。
  五  乘火災、水災或其他災害之際而犯之者。
  六  在車站或埠頭而犯之者。
前項之未遂犯罰之。


司法院資訊處製作；財團法人民間司法改革基金會備份。
